臺灣臺中地方法院刑事判決　　　　　　 100年度訴字第2794號
公　訴　人　臺灣臺中地方法院檢察署檢察官
被　　　告　周銘輝
上列被告因違反毒品危害防制條例案件，經檢察官提起公訴（10
0 年度毒偵字第2089號），被告就被訴事實為有罪之陳述，經本
院告知簡式審判程序之旨，並聽取當事人之意見後，本院合議庭
裁定改以簡式審判程序審理，判決如下：
    主  文
周銘輝施用第二級毒品，處有期徒刑伍月，扣案之第二級毒品甲
基安非他命壹包（驗餘淨重零點陸玖捌捌公克），含袋沒收銷燬
之；又施用第一級毒品，處有期徒刑捌月，扣案之第一級毒品海
洛因壹包（驗餘淨重壹點肆捌公克），含袋沒收銷燬之。應執行
有期徒刑壹年，扣案之第二級毒品甲基安非他命壹包（驗餘淨重
零點陸玖捌捌公克）及第一級毒品海洛因壹包（驗餘淨重壹點肆
捌公克），含袋均沒收銷燬之。
    犯罪事實及理由
一、犯罪事實：
    周銘輝前因施用毒品案件，經施以強制戒治後，於民國88年
    5 月20日停止戒治並付保護管束，迄同年7 月25日保護管束
    期滿未經撤銷，視為強制戒治期滿。復於前開強制戒治執行
    完畢釋放後5 年內之92年間，再因連續施用第一、二級毒品
    案件，經臺灣高等法院臺中分院分別判處有期徒刑9 月、6
    月，其中施用第二級毒品部分，因不得上訴而先行確定；而
    施用第一級毒品部分，經提起上訴後，亦由最高法院判決駁
    回上訴而確定。嗣上開2 罪經合併定其應執行之刑為有期徒
    刑1 年，經減刑並與另案判決確定之偽造文書及竊盜等案件
    接續執行後，於99年1 月6 日假釋付保護管束出監。惟其於
    假釋期間內之99年9 月15日因故意犯施用第一級毒品罪，經
    臺灣彰化地方法院於100 年3 月30日以100 年度訴字第209
    號判處有期徒刑9 月，經提起上訴後，由臺灣高等法院臺中
    分院於100 年5 月13日以100 年度上訴字第1015號判決駁回
    上訴，再經上訴第三審，亦由最高法院於100 年7 月21日以
    100 年度台上字第3967號判決駁回上訴確定。法務部據此遂
    於100 年9 月26日以法授矯教字第1000123378號處分書撤銷
    上開假釋（故本案被告不構成累犯）。詎仍不知悔改，復基
    於施用第二級毒品甲基安非他命之犯意，於100 年6 月16日
    下午1 時許，在臺中市○○區○○路其友人之住處，以將甲
    基安非他命置於玻璃球內點火燒烤，吸食產生之煙霧方式，
    施用甲基安非他命1 次；又於施用上開毒品完畢後約1 、2
    個小時，另基於施用第一級毒品海洛因之犯意，在同上地點
    ，以將海洛因摻入香菸內，點燃吸食其煙霧之方式，施用海
    洛因1 次。嗣於100 年6 月18日下午1 時15分許，在臺中市
    ○○區○○路1 段16號前，為警實施盤查，當場扣得海洛因
    1 包（驗餘淨重1.48公克）、甲基安非他命1 包（驗餘淨重
    0.6988公克），經將其帶回派出所調查及採尿送驗，結果呈
    嗎啡及甲基安非他命陽性反應，而查獲上情。
二、證據名稱：
    除增加被告於本院之自白、法務部調查局濫用藥物實驗室鑑
    定書外，餘均引用檢察官起訴書之記載（如附件）。
三、量刑之理由：
  (一)核被告所為，係犯毒品危害防制條例第10條第2 項之施用第
    二級毒品罪及同條第1 項之施用第一級毒品罪。爰審酌被告
    施用毒品，雖經觀察勒戒及強制戒治後，仍不知戒惕，再次
    施用毒品，無視於毒品對自身健康之戕害及國家對於杜絕毒
    品犯罪之禁令，不知戒除惡習，應予非難；然念及被告已坦
    承犯行，態度尚佳，其施用毒品並無危害他人，本諸施用毒
    品者均有相當程度之成癮性及心理依賴，其犯罪心態與一般
    刑法犯罪之本質並不相同，容應以病人之角度為考量，並側
    重適當之醫學治療及心理矯治為宜，暨其犯罪之手段、品行
    、以司機為業之生活狀況、高職畢業之智識程度等一切情狀
    ，分別量處如主文所示之刑，並定其應執行之刑。
  (二)扣案之第二級毒品甲基安非他命1 包（驗餘淨重0.6988公克
    ）及第一級毒品海洛因1 包（驗餘淨重1.48公克），均應依
    毒品危害防制條例第18條第1 項前段沒收銷燬之；其毒品包
    裝袋均殘留有毒品成分，無法析離，均應併予沒收銷燬之。
四、應適用之法條：
  (一)刑事訴訟法第273 條之1 第1 項、第299 條第1 項前段、第
    310 條之2 、第454 條第1 、2 項。
  (二)毒品危害防制條例第10條第1 、2 項、第18條第1 項前段。
  (三)刑法第11條、第51條第5 款。
五、本判決係依刑事訴訟法第310 條之2 、第454 條第1 項製作
    ，依法僅記載當事人欄、主文、犯罪事實、證據名稱以及應
    適用之法條，其中證據名稱部分，準用同法第454 條第2 項
    規定，逕引用起訴書之記載。
六、如不服本判決，應自判決送達之日起10日內，向本院提起上
    訴。
本案經檢察官陳永豐到庭執行職務。
中    華    民    國    100    年    11   月    30    日
                  刑事第六庭  法  官  黃佩韻
以上正本證明與原本無異。
如不服本判決，應於收受判決後10日內向本院提出上訴書狀，並
應敘述具體理由。其未敘述上訴理由者，應於上訴期間屆滿後20
日內向本院補提理由書（均須按他造當事人之人數附繕本）「切
勿逕送上級法院」。
                              書記官  林柏名
中    華    民    國    100    年    11   月    30    日
附錄論罪科刑法條
毒品危害防制條例第10條
施用第一級毒品者，處6 月以上5 年以下有期徒刑。
施用第二級毒品者，處3 年以下有期徒刑。
附件：